【裁判字號】    89,親,58
【裁判日期】    891204
【裁判案由】    否認子女
【裁判全文】
臺灣臺南地方法院民事判決  八十九年度親字第五八號
    原      告  甲○○
    被      告  乙○○
  兼法定代理人  丙○○○
右當事人間請求否認子女事件，本院判決如左：
    主      文
確認被告乙○○（民國八十三年十一月五日生）非被告丙○○○自原告甲○○受胎所
生之女。
訴訟費用由被告負擔。
    事      實
甲、原告方面：
  一、聲明：請求判決如主文所示。
  二、陳述：
        被告與原告於民國七十二年十月二日結婚，婚後夫妻聚少離多，原告長期至
        外地工作。嗣後被告於八十三年十一月五日產下一女即被告乙○○。台南縣
        關廟鄉戶政事務所於八十九年三月間通知原告辦理該女之出生登記，原告始
        知悉被告產下一女之事實。被告之受胎期間雖係於與原告之婚姻關係存續中
        ，但原、被告長期間並無夫妻之實，何以能受胎？則其於婚姻關係存中受胎
        ，當然為與他人發生關係所致。是以被告所產之子，原告顯非其生父，實不
        能妄為承認。基上種種可證乙○○應為丙○○○與第三人所有之私生子，自
        非為原告之婚生子。被告乙○○是否為原告婚生子，懇請以血型或血液中之
        ＤＮＡ之檢驗來斷定雙方之血緣關係。爰依民法第一０六三條第二項提請否
        認之訴。
    三、證據：提出台南縣關廟鄉戶政事務所函、戶籍謄本為證。
乙、被告方面：被告未於最後言詞辯論期日到場，惟據其到場所為之陳述略以：
        被告乙○○確實非原告之女，被告丙○○○離家已十幾年。
丙、本院依職權函請行政院國軍退除役官兵輔導委員會高雄榮民總醫院鑑定兩造之親
    子血緣關係。
    理    由
一、本件原告主張：被告丙○○○與原告於七十二年十月二日結婚，嗣被告丙○○○
    於八十三年十一月五日產下一女即被告乙○○，經台南縣關廟鄉戶政事務所於八
    十九年三月間通知原告辦理乙○○出生登記之事實，業據提出戶籍謄本、台南縣
    關廟鄉戶政事務所函為證，堪信為真實。又原告主張其多年未與被告丙○○○同
    住，亦未曾發生性關係，被告丙○○○亦自承從七十六年未與原告同居，被告乙
    ○○非原告之女，而被告乙○○與原告間無親子血緣關係之事實，有行政院國軍
    退除役官兵輔導委員會高雄榮民總醫院八十九年十一月三日八九高總行字第八九
    ○九三一四號函附之親子血緣檢驗報告書在卷可憑，足認被告乙○○非被告丙○
    ○○自原告受胎所生之女。
二、按婚生子女之推定，如夫妻之一方能證明妻非自夫受胎者，得提起否認之訴，應
    於知悉子女出生之日起，一年內為之，民法第一千零六十三條第二項定有明文。
    查被告乙○○雖係民國八十三年十一月五日出生，然係八十九年三月三十一日申
    請出生登記，並由台南縣關廟鄉戶政事務所於八十九年三月二十日通知原告辦理
    出生登記，有戶籍謄本、台南縣關廟鄉八十九年三月二十日八九南縣關戶字第○
    三○四號函在卷可稽，足認原告於八十九年三月接獲通知始知悉被告乙○○之出
    生，原告於知悉後一年內即八十九年七月十四日提起本件訴訟，從而，原告依民
    法第一千零六十三條第二項之規定，提起本件否認子女之訴，請求確認被告乙○
    ○非被告丙○○○自原告受胎之女，於法自屬正當，應予准許。
三、據上論結，本件原告之訴為有理由，依民事訴訟法第三百八十五條第一項前段、
    第七十八條、第八十五第一項前段，判決如主文。
中      華      民      國    八十九    年     十二     月      四      日
                                        臺灣臺南地方法院民事第一庭
~B法      官  蔡孟珊
右正本證明與原本無異。
如對本判決上訴，須於判決送達後廿日內向本院提出上訴狀。
中      華      民      國    八十九    年     十二     月      五      日
~B法院書記官  秦建華


司法院資訊處製作；財團法人民間司法改革基金會備份。
